bg-BG: Козметична функция: Против стареене; Изсветляване; Почистване; Ексфолиране; Оздравяване; Хидратиране; Хидратация; Овлажняване; Подхранване; Минимизиране на порите; Защита; Възстановяване; Успокояване; Други
en: Cosmetic function: Anti-aging; Brightening; Cleansing; Exfoliating; Healing; Hydrating; Hydration; Moisturizing; Nourishing; Pore minimizing; Protecting; Repairing; Soothing; Other
es: Función cosmética: Contra el envejecimiento; Iluminador; Limpiador; Exfoliante; Curativo; Hidratante; Hidratación; Hidratante; Nutritivo; Reductor de poros; Protector; Reparador; Calmante; Otros
zh-CN: 美容功能: 抗衰老; 亮肤; 清洁去污; 去角质; 修复; 保湿; 保湿; 补水; 滋补; 缩小毛孔; 防护; 修护皮肤; 舒缓; 其他
pl: Funkcja kosmetyczna: Przeciwdziałanie starzeniu; Rozjaśniający; Oczyszczanie; Złuszcza; Leczenie; Hydratacja; Nawodnienie; Nawilżający; Odżywiający; Zmniejszający pory; Ochronny; Naprawa; Łagodzenie; Inne
fr: Fonction cosmétique: Anti-âge; Éclaircissant; Nettoyant; Exfoliant; Guérisseur; Hydratant; Hydratation; Hydratant; Nourrissant; Minimisation des pores; Protecteur; Réparateur; Apaisant; Autre
tr: Kozmetik İşlev: Yaşlanma karşıtı; Parlatıcı; Temizleyici; Peeling etkisi; İyileştirici; Sulandırıcı; Hidrasyon; Nemlendirici; Besleyici; Gözenek küçültücü; Koruyucu; Onarıcı; Gevşetici; Diğer
fi: Kosmeettinen toiminto: Ikääntymisen vaikutuksia estävä; Kirkastava; Puhdistava; Kuoriva; Parantava; Kosteuttava; Nesteytys; Kosteuttava; Ravitseva; Huokosia minimoiva; Suojaava; Korjaava; Rauhoittava; Muu
pt-BR: Função cosmética: Anti-idade; Iluminação; Limpeza; Esfoliação; Cuidados; Hidratação; Hidratação; Hidratante; Nutritivo; Minimização de poros; Protetor; Reparador; Suavizante; Outro
de: Kosmetische Funktion: Anti-Aging; Aufhellend; Reinigung; Peeling; Heilend; Feuchtigkeitsspendend; Hydration; Befeuchtend; Nährend; Porenminimierung; Schutz; Reparatur; Beruhigend; Sonstiges
pt-PT: Função cosmética: Antienvelhecimento; Iluminar; Limpeza; Esfoliante; Recuperação; Hidratante; Hidratação; Umectante; Nutritivo; Redução de poros; Protetor; Reparador; Suavizante; Outro
cs: Účinek na pleť: Proti stárnutí pleti; Rozjasňující; Čištění; Exfoliační; Hojivý; Hydratační; Hydratace; Zvlhčující; Vyživující; Minimalizace pórů; Ochranný; Regenerační; Uklidňující; Jiné
th: ฟังก์ชันเครื่องสำอาง: ลดเลือนริ้วรอย; ไบรท์เทนนิ่ง; คลีนซิ่ง; ผลัดเซลล์ผิว; การฟื้นสภาพ; ให้ความชุ่มชื้น; ความชุ่มชื้น; เติมความชุ่มชื้น; บำรุง; ช่วยให้รูขุมขนเล็กลง; ปกป้องผิว; การซ่อมแซม; ช่วยปลอบประโลม; อื่นๆ
ru: Действие косметического продукта: Против старения; Осветление; Очищение; Отшелушивание; Заживление; Гидрофильный; Гидратация; Увлажнение; Питание; Сужение пор; Защита; Восстановление; Успокаивающий; Другое
hr-HR: Funkcija kozmetičkog proizvoda: Protiv starenja; Posvjetljivanje; Čišćenje; Eksfolijacija; Zacjeljivanje; Hidracijski; Hidracija; Vlaženje; Hranjenje; Smanjenje pora; Zaštita; Obnavljanje; Umirivanje; Ostalo
hu: Esztétikai funkció: Öregedésgátlás; Világosítás; Tisztítás; Hámlasztás; Gyógyítás; Hidratálás; Hidratáció; Nedvesítés; Táplálás; Pórusösszehúzás; Védelem; Javítás; Megnyugtatás; Egyéb
ko: 화장품 기능: 노화 방지; 브라이트닝; 세정; 각질 제거; 회복; 수분 공급; 수분 공급; 보습; 영양 공급; 모공 축소; 보호; 복구; 진정; 기타
da: Kosmetisk funktion: Anti-aging; Lysnende; Rensende; Eksfolierende; Helende; Hydrerende; Hydrering; Fugtgivende; Nærende; Poreminimerende; Beskyttende; Reparerende; Beroligende; Andet
el: Λειτουργία καλλυντικού προϊόντος: Αντιγήρανση; Λάμψη; Καθαρισμός; Απολέπιση; Επούλωση; Ενυδατικό; Ενυδάτωση; Για ενυδάτωση; Για θρέψη; Ελαχιστοποίηση πόρων; Προστασία; Αποκατάσταση; Καταπράυνση; Άλλο
sl-SI: Kozmetična funkcija: Proti staranju; Posvetlitev; Čiščenje; Piling; Zdravljenje; Hidracija; Hidracija; Vlaženje; Hranilno; Zmanjšanje por; Zaščita; Popravilo; Pomirjanje; Drugo
ro-RO: Funcție cosmetică: Anti-îmbătrânire; Iluminare; Curățare; Exfoliant; Vindecare; Hidratant; Hidratare; Menține hidratarea; Hrănitor; Minimizarea porilor; Protecție; Reparare; Calmare; Altele
sv: Kosmetisk funktion: Anti-aging; Ljusning; Rengöring; Exfolierande; Läkande; Återfuktande; Hydrering; Återfuktande; Närande; Porminimering; Skyddande; Reparerande; Lugnande; Övrigt
sk-SK: Vlastnosti kozmetického výrobku: Proti starnutiu; Rozjasňujúci; Čistiaci; Exfoliačný; Liečivý; Hydratačný; Hydratácia; Zvlhčujúci; Výživný; Minimalizácia pórov; Ochranný; Opravný; Upokojujúci; Iné
ja: 美容機能: アンチエイジング; ブライトニング; クレンジング; 角質除去; ヒーリング; ハイドレイティング; 水分補給; モイスチャライジング; ナリシング; 毛穴の最小化; 保護; 修復; 鎮静; その他
it: Funzione cosmetica: Antietà; Schiarente; Detergente; Esfoliante; Curativo; Idratante; Idratazione; Emolliente; Nutriente; Riduzione dei pori; Protettivo; Riparatore; Lenitivo; Altro
nl: Cosmetische functie: Anti-veroudering; Verhelderend; Reiniging; Exfoliërend; Genezing; Hydraterend; Hydratatie; Vochtinbrengend; Voedend; Poriën minimaliseren; Beschermend; Repareren; Kalmerende; Andere
lt-LT: Kosmetinė funkcija: Apsaugantis nuo senėjimo požymių; Skaistinamasis; Valomasis; Eksfolijuojamasis; Gydomasis; Drėkinamasis; Drėkinimas; Drėkinamasis; Maitinamasis; Poras sutraukiantis; Apsauginis; Atkuriamasis; Raminamasis; Kita
vi: Công dụng của mỹ phẩm: Chống lão hóa; Làm sáng; Làm sạch; Tẩy tế bào chết; Chữa lành; Cấp ẩm; Cấp nước; Dưỡng ẩm; Nuôi dưỡng; Thu nhỏ lỗ chân lông; Bảo vệ; Phục hồi; Xoa dịu; Khác
nb: Kosmetisk funksjon: Antialdringsmasker; Lysere; Rensende; Eksfolierende; Helbredende; Hydrerende; Hydrering; Fuktighetsgivende; Næringsgivende; Porerminimerende; Beskyttende; Reparerende; Beroligende; Annet
zh-TW: 化妝品功能: 抗老; 亮白; 潔淨; 去角質; 療癒; 保濕; 保濕; 保濕; 滋養; 縮小毛孔; 保護; 修復; 舒緩; 其他